Register of the Mieczyslaw Jałowiecki Memoirs and Drawings, 1964
Hoover Institution Archives
- Watercolor drawings (Box 9-20)
  - 807. REWAL (Tallin ) Widok od morza, REWAL Ratusz, REWAL Kościół św. Olafa, REWAL Baszta (Box 17)
  - 808. SCHLOSS FICKEL Pałac. Estonia, SCHLOSS RIESENBERG Pałac. Estonia, SCHLOSS LOHDE Pałac. Estonia, HAPSAL Ruiny zamku. Estonia (Box 17)
  - 809. KURSZANY Aleja brzozowa dworska. Żmudź, pow. Szawle Jerzy Gruzewski, ABELE Wiatrak. Górna Litwa, pow. Jeziorosy, RAKISZKI Wiatrak. Górna Litwa, pow. Jeziorosy (Box 17)
  - 810. ANTONINY Pałac. Wołyń, Józef hr Potocki - Helena z ks Radziwiłłów (Box 17)
  - 811. KAMIENIEC PODOLSKI widok na Zamek (Box 17)
  - 812. ANTOPOL Pałac. Podole Karol Jaroszyński (Box 17)
  - 813. SUMÓWKA Dwór. Podole Hieronimowa hr Sobańska (Box 17)
  - 814. PIETNICZANY Pałac. Ukraina Zdzisław hr Grocholski - /N/ z hr Soltanów (Box 17)
  - 815. DASZÓW Pałac. Ukraina Zofia Podhorska (Box 17)
  - 816. HAMERNIA Dwór. Ukraina /N/ hr Dunin Karwicki (Box 17)
  - 817. JANÓW Pałac. Podole Andrzej hr Chołoniewski (Box 17)
  - 818. MIANOCICE Dwór. ziemia kielecka Józef Haller - Helena z Oskierków (Box 17)
  - 819. NIEDŹWIEDŹ Pałac. ziemia kielecka Antoni hr Wodzicki - Anna z hr Wodzickich (Box 17)
  - 820. IGOŁOMIA Pałac. ziemia kielecka /N/ Hr Morstin /N/ z hr Wodzickich (Box 17)
  - 821. KSIĄŻ WIELKI Pałac. ziemia kielecka /N/ hr Wielopolski, KSIĄŻ WIELKI Kaplica (Box 17)
  - 822. PŁAWOWICE Pałac. ziemia kielecka Ludwik hr Morstin - Amelia z hr Lubienieckich (Box 17)
  - 823. ŚMIŁOWICE Dwór. ziemia kielecka Senator J Zdanowski (Box 17)
  - 824. GOSZYCE Dwór. ziemia kielecka Zofia z Zawiszów Kernowa (Box 17)
  - 825. WIĘCŁAWICE Dwór. ziemia kielecka (Box 17)
  - 826. JAKUBOWICE Dwór. ziemia kielecka (Box 17)
  - 827. RABSZTYN Ruiny zamku. pow. Olkuski, ziemia kielecka, SMOLEŃ Ruiny zamku. pow. olkuski, ziemia kielecka; KORZKIEW Ruiny zamku. ziemia kielecka Karol Gaziński (Box 17)
  - PILICA Fortyfikacje zamkowe. ziemia kielecka (Box 17)
  - 828. CZANIEC Zamek. pow Bialski, Małopolska, woj. Kraków /N/ Jastrzębowski (Box 17)
  - 829. POLANKA WIELKA Dwór. pow bialski, Małopolska, woj. Kraków (Box 17)
  - 830. PISARZOWICZE Dwór. pow. bialski, woj. Kraków (Box 17)
  - 831. KOBIERNICE Dwór. pow. bialski, Małopolska, woj. Kraków hr Skarbek Borowski (Box 17)
  - 832. HAŁCNÓW Dwór. pow. bialski, Małopolska, woj. Kraków (Box 17)
  - 833. WIELKA WIEŚ Dwór. powiat brzeski, Małopolska, woj. Kraków Bogumiła z he Lubieńskich hr Stadnicka (Box 17)
  - 834. RADŁÓW Pałac pow. brzeski, Małopolska, woj. Kraków Roman Dolański (Box 17)
  - 835. LUSŁAWICE Dwór. pow. Brzeski, Małopolska, woj. Kraków (Box 17)
  - 836. KAMIENICA Dwór. pow. Limanowski, woj. Kraków (Box 17)
  - 837. RABA NIŻNA Dwór. pow limanowski, woj. Kraków Jan hr Chomętowski- Maria z hr Dzieduszyckich (Box 17)
  - 838. ŚWIDNIK Dwór. pow. limanowski, woj krakowskie Maria Walterowa (Box 17)
  - 839. LASKOWA Dwór. pow. Limanów, woj. Kraków Zygmunt Michałowski (Box 17)
  - 840. ŁOSOSINA GÓRNA Dwór. pow. limanowski, woj. Kraków (Box 17)
  - 841. LĄD Kościół i klasztor. pow. Konin, woj. poznańskie, SŁUPCA Kościół. pow. Konin, woj. Poznańskie, KAZIMIERZ BISKUPI Klasztor. pow. Konin, woj. poznańskie, KONIN Słup przydrożny z XlI wieku (Box 17)
  - 842. HRYSZOWCE Dwór. Podole Artur Russanowski (Box 17)
  - 843. STRZELCZYŃCE Dwór. Podole Karol hr Chodkiewicz (Box 17)
  - 844. KRASNOPOL Dwór. Wołyń /N/ Mazaraki (Box 17)
  - 845. ŁOPATYN Pałac. Ukraina Baltazar Podhorski (Box 17)
  - 846. MIECHÓW Kościół Bożogrobowców. ziemia kielecka, pow. olkuski, RACŁAWICE Nagrobek rycerzy w kośc. par. ziemia kielecka pow. olkuski, SŁAWKÓW Nagrobek Nyskowskiego kośc. par. ziemia kielecka pow. olkuski, PIESKOWA SKAŁA Nagrobek Szafrańca. ziemia kielecka, pow. olkuski, KSIĄŻ WIELKI Nagrobek Jana Tęczyńskiego. ziemia kielecka pow. olkuski (Box 17)
  - 847. ANTONOSZ Dwór. powiat jezioroski, rdzenna Litwa, Bronisław Baron Romer (Box 17)
  - 848. MELSZTYN Ruiny zamku. pow. brzeski, woj Kraków, Młp. (Box 17)
  - 849. POJOŚCIE Dwór. powiat Poniewieski, rdzenna Litwa Aleksander Meysztowicz, b. min.- Zofia z hr Kossakowskich (Box 17)
  - 850. SZAMOTUŁY Baszta Czarnej Księżniczki. Wielkopolska, MOGILNO Kościól Benedyktynów. Wielkopolska (Box 17)
  - 851. BOBREK Pałac. pow. Chrzanów, woj Kraków, Młp. Adam ks Sapieha- Zofia z hr Sobańskich (Box 17)
  - 852. TRZEBINIA Dwór. pow. Chrzanów, woj. Kraków, Młp. (Box 17)
  - 853. TENCZYN Zamek. pow. Chrzanów, woj. Kraków, Młp. (Box 17)
  - 854. NIEGOSZEWICE Dwór. pow. Chrzanów, woj Kraków, Młp. Piotr hr Rostworowski - Zofia z hr Krasickich (Box 17)
  - 855. BOLSZOWCE Klasztor Karmelitów. woj. Stanisławowskie, Młp. Bolszowce widok na stawy i miasteczko (Box 17)
  - 856. NAJAZD KRZYŻAKÓW NA POLSKĘ Płowce. Tablica (Box 17)
  - 857. SYSTEM OBRONNY KAZIMIERZA W. Tablica (Box 17)
  - 858. KRUSZWICA Dawny zamek (Box 17)
  - 859. BRODNICA Wieża obronna Pomorzew (Box 17)
  - 860. WARSZAWA Pałac belwederski (Box 17)
  - 861. LWÓW Katedra św. Jana (Box 17)
  - 862. LWÓW Wieża Korniatkowska (Box 17)
  - 863. WILNO Ostra Brama strona zewnętrzna (Box 17)
  - 864. [no drawing] (Box 17)
  - 864. LWÓW Kościół Dominikanów (Box 17)
  - 865. LWÓW Kaplica Boimów (Box 17)
  - 865. Dawna Brama MIEJSKA (Box 17)
  - 866. PIŃSK Kościół Jezuitów (Box 17)
  - 867. [no drawing] (Box 17)
  - 868. ZWOLEŃ Kościół par. Ziemia Kielecka (Box 17)
  - 869. LWÓW Rynek (Box 17)
  - 870. LWÓW Dawny arsenał królewski, LWÓW Kościół Bernardynów, LWÓW Katedra ormiańska krużganek, LWÓW Pasaż Ormiański, LWÓW Katedra Ormiańska absyda, LWÓW Katedra ormiańska Fragment, LWÓW Kopiec Unji Lubelskiej (Box 17)
  - 871. ZAMECZEK OSTRÓW Dwór. ziemia Kielecka, Jerzy hr Lubieniecki - Zofia z Czubeków (Box 17)
  - 872. LUBLIN Kościół Brygidek (Box 17)
  - 873. KRAKÓW Zamek Królewski na Wawelu (Box 17)
  - 874. WARSZAWA Zamek Królewski (Box 17)
  - 875. WOŁCZYN Kościół św. Trójcy. ziemia brzesko-litewska (Box 17)
  - 876. BIENIAKONIE Kościół, DRUJA Kościół Dominikanów (Box 17)
  - 877. NOWOGRÓDEK Rynek, LIPNISZKI Hale rynkowe, SMORGONIE Część odbudowanego miasteczka (Box 17)
  - 878. HORODNO Cerkiewka Polesie, POLESKI krajobraz, POLESIE Domowiny na grobach (Box 17)
  - 879. BRZOSTOWICA Stara synagoga, STOLIN nad Prypecią Kikut żydowski, POLESIE Karczma (Box 17)
  - 880. HUCULSZCZYZNA Krzyż przydrożny. pow Stanisławów (Box 17)
  - 881. PRZEMYŚL Katedra, PRZEMYŚL Brama zamkowa (Box 17)
  - 882. KAZIMIERZ NAD WISŁĄ Dawne kamienice (Box 17)
  - 883. WARSZAWA Gmach Towarzystwa Kredytowego Ziemskiego (Box 17)
  - 884. RUGIA Arkona na Rugji (Box 17)
  - 885. KASZUBY Wybrzeże morskie (Box 17)
  - 886. MINOGA Pałac. Ziemia Kielecka, Józef Skarbek- Borowski (Box 17)
  - 887. PSARY Dwór. pow. Rohatyń, Młp. wsch. Ludwik hr Rey - Teresa z hr Potockich (Box 17)
  - 888. KROŚCIENKO Dwór. Młp. wsch. /N/ hr Potocki (Box 17)
  - 889. SARNKI Dwór. woj. Stanisławowskie, Aleksander Krzeczunowicz - Idalia z Dowgiałłów (Box 17)
  - 890. SŁOBITY Pałac. Warmia, Pomorze ks Zu Dohnau- Schlobitten (Box 17)
  - 891. KAMIENIEC Pałac. Warmia, Prusy (Box 17)
  - 892. DROGOSZE Pałac. Warmia, Prusy dawniej Denhofów ostatnio ? (Box 17)
  - 893. SZTYNORT Pałac. Warmia, Prusy (Box 17)
  - 894. NIDZICA (Neidenberg) Zamek. Mazury, Prusy (Box 17)
  - 895. FROMBORK Katedra, FROMBORK Dom Kopernika, FROMBORK Mikołaj Kopernik (ze starego sztychu) (Box 17)
  - 896. ELBLĄG Port, ELBLĄG Kamienica Królewska (Box 17)
  - 897. MARCINKÓW Krzyż przydrożny. Prusy Barczewo Kapliczka przydrożna (Box 17)
  - 898. KLĘCIE Dom holenderski. pow. Malborski, Prusy (Box 17)
  - 899. DĄBROWICA Zamek krzyżacki. Prusy (Box 17)
  - 900. SUSZ Kościół. Prusy (Box 18)
  - 901. KĘTRZYN Zamek. Prusy (Box 18)
  - 902. Zamki krzyżackie rozmieszczenie Tablica (Box 18)
  - 903. ROKOSSOWO Pałac. Wielkopolska, Jan ks Czartoryski - Róża z ks. Druckich- Lubeckich (Box 18)
  - 904. MALBORK Ratusz (Box 18)
  - 905. INWAŁD Pałac. pow. Wadowice, woj. Kraków Rodryg hr Romer - Zofia z hr Drohojowskich (Box 18)
  - 906. ZATOR Zamek. pow. Wadowice, woj. Kraków Adam hr Potocki - Maria z Dembińskich (Box 18)
  - 907. GŁĘBOWICE (Głęboszyce) Dwór. pow. Wadowice Józef hr Dunin (Box 18)
  - 908. ANDRYCHÓW Pałac. pow. Wadowice, woj. Kraków Stefan hr Bobrowski - Róża z hr Męcińskich (Box 18)
  - 909. ZBYLITOWSKA GÓRA pow. Tarnowski, woj Kraków /N/ Żaba (Box 18)
  - 910. SPYTKOWICE Zamek. pow. Wadowice, woj. Kraków (Box 18)
  - 911. GRABOSZYCE Dwór. pow. Wadowice, woj. Kraków (Box 18)
  - 912. STRYSZÓW Dwór. pow. Wadowice, woj. Kraków (Box 18)
  - 913. ZEMBRZYCE Dwór. pow. Wadowice, woj. Kraków (Box 18)
  - 914. ZEBRZYDOWICE Dwór. pow. Wadowice, woj. Kraków (Box 18)
  - 915. BRZEŹNICA Dwór. pow. Wadowice, woj. Kraków (Box 18)
  - 916. TARNÓW Ratusz (Box 18)
  - 917 WIŚNICZ NOWY Brama zamkowa (Box 18)
  - 918. NIDEK Kościół par. pow. Wadowice, woj. Krak (Box 18)
  - 919 PRZEWORSK Pałac. woj Lwowskie Andrzej ks Lubomirski - Anna z hr Hussarzewskich (Box 18)
  - 920 OLEJÓW Dwór. woj. Tarnopolskie Aleksander hr Wodzicki - Maria z hr Dzieduszyckich (Box 18)
  - 921. Knieja polska Cietrzewie na tokowisku (Box 18)
  - 922. Knieja polska Słonki (Box 18)
  - 923. [no drawing] (Box 18)
  - 924. Knieja polska Głuszec na toku (Box 18)
  - 925. Knieja polska Jastrząb (Box 18)
  - 926. Knieja polska Lis (Box 18)
  - 927. Knieja polska Kozioł (Box 18)
  - 928. Knieja polska Dzik (Box 18)
  - 929. Knieja polska Kaczki krzyżówki (Box 18)
  - 930. Knieja polska Żubr (Box 18)
  - 931. Knieja polska Jeleń na rykowisku (Box 18)
  - 932. Knieja polska Bażanty (Box 18)
  - 933. Knieja polska Tragedia fuszerskich strzałów (Box 18)
  - 934. Knieja polska Niedźwiedź na żerowisku (Box 18)
  - 935. Knieja polska Ryś (Box 18)
  - 936. Knieja polska Wilk (Box 18)
  - 937. Knieja polska Łoś (Box 18)
  - 937. Knieja polska Królik (Box 18)
  - 938. Knieja polska Poranek w borze - łoś (Box 18)
  - 939. Knieja polska Bóbr (Box 18)
  - 940. TUHANOWICZE Dawna oficyna (Mickiewiczowska) pow. nowogródzki Maria Tuhanowska (Box 18)
  - 941. [no drawing] (Box 18)
  - 942. Knieja polska Kuropatwy ciągnące w polu (two drawings) (Box 18)
  - 943. Knieja polska Szarak (two drawings) (Box 18)
  - 944. Knieja polska Żbik (Box 18)
  - 945. Knieja polska Żuraw (Box 18)
  - 946. Knieja polska Dziki przeszły przez nagonkę (Box 18)
  - 947. Knieja polska Kozioł opędzający się od gzów (Box 18)
  - 948. Knieja polska Dzikie gęsi ciągną ku południowi nad borem (Box 18)
  - 949. Knieja polska Orzeł (Box 18)
  - 950. Knieja polska Czapla (Box 18)
  - 951. Knieja polska Goń ogarów (Box 18)
  - 952. Knieja polska Czarne bractwo (Box 18)
  - 953. [no drawing] (Box 18)
  - 954. [no drawing] (Box 18)
  - 955. Knieja polska Ryś wyszedł na haliznę (Box 18)
  - 956. Knieja polska Bociany (Box 18)
  - 957. Knieja polska Borsuk (Box 18)
  - 957. Knieja polska (Box 18)
  - 958. Knieja polska Dzikie gołębie (Box 18)
  - 958. Knieja polska Dziki (Box 18)
  - 959. Knieja polska Wydra (two drawings) (Box 18)
  - 960. Knieja polska Bekas dubelt (Box 18)
  - 961. Naszych Pollak i LASOW, DERKACZ, SPIEWACY, DUKULKA, SLOWIK, SKOWRONEK (Box 18)
  - 962. Knieja polska Śpiewacy naszych pól I łąk I lasów (two drawings) (Box 18)
  - 963. Knieja polska Czapla w locie (Box 18)
  - 964. [no drawing] (Box 18)
  - 964. ŁUNNA Dwór. ziemia Grodzieńska /N/ bar. Romer (Box 18)
  - 965. KRYGEWICZE (Box 18)
  - 966. JODKANY Dwór. pow. Poniewieski, Rdzenna Litwa Bogdan Butrym (Box 18)
  - 967. WODOKTY Dwór. pow. Poniewieski, Rdzenna Litwa (Box 18)
  - 968. POLESIE Dwór. pow. Poniewieski, Rdzenna litwa Kazimierz Zawisza (Box 18)
  - 969. KOŚCIELNIKI Pałac. woj. Krakowskie Teresa z hr. Potocki hr. Wodzicka (Box 18)
  - 970. PORĘBA WIELKA Dwór. pow. Bialski, woj. Krakowskie Benedykt hr. Tyszkiewicz - Maria z ks. Lubomirskich (Box 18)
  - 971. KARNIOWICE Dwór. woj. Krakowskie /N/ Skrzyński (Box 18)
  - 972. MODLNICA Dwór. pow. Krakowski Zygmunt bar. Konopka - Paulina z Gostkowskich (Box 18)
  - 973. ŁAZANY Dwór. pow. Krakowski /N/ Lewartowski (Box 18)
  - 974. ROŻNÓW Dwór. pow. Nowy Sącz Józef hr. Stadnicki - Joanna z hr. Stadnickich (Box 18)
  - 975. ŚLESZYN Dwór. pow. Kutno Władysław Froelich - Antonina z Zdrodowskich (Box 18)
  - 976. ŁĘKI KOŚCIELNE Dwór. pow. Kutno Józef Czarnowski (Box 18)
  - 977. WOJSZYCE Dwór. pow. Kutno (Box 18)
  - 978. KUTNO Pałacyk Zawadzkich - odsprzedany Zarządowi Miasta Kutno (Box 18)
  - 979. ŁĘCZYCA Ruiny zamku (Box 18)
  - 980. BIESIEKIERY Ruiny zamku. pow. Łęczyca (Box 18)
  - 981. PODĘBICE Dwór. pow. Łęczyca Rodryg Wyskota-Zakrzewski (Box 18)
  - 982. GOŚLUB Pałac. pow. Łęczyca bar. Maltzen (Box 18)
  - 983. GOSTKÓW Pałac. pow. Turecki Aleksander Skrzyński - Antonina z Górskich (Box 18)
  - 984. WODZIERADY Dwór. pow. Łaski (Box 18)
  - 985. SĘDZIEJOWICE Dwór. pow. Łaski (Box 18)
  - 986. PABIANICE Zamek (Box 18)
  - 987. ŁASK Kościół (Box 18)
  - 988. SEGEWOLD Pałac. Livlandia (Box 18)
  - 989. SEGEWOLD Ruiny zamku. Livlandia (Box 18)
  - 990. TURAIDA Ruiny zamku. Livlandia (Box 18)
  - 991. RYGA Tum (Box 18)
  - 992. KURLANDIA Przedwiośnie (Box 18)
  - 993. LIVLANDIA Na rzekach Nadbałtyki (Box 18)
  - 994. KURLANDIA Brzeg Bałtyku (Box 18)
  - 995. BRZEZINY Kościół. pow. Brzeziński, woj. Łódzkie (Box 18)
  - 996. OPORÓW Kościół pow. Łowicki (Box 18)
  - 997. PIĄTEK Kościół par. pow. Łęczycki (Box 18)
  - 998. GŁOGOWIEC Kościół par. pow. Kutnowski (Box 18)
  - 999. RYGA Widok na Uniwersytet - dawną Politechnikę (Box 18)
  - 1000. KURLANDIA Krzyż na grobie zbiorowym ofiar pomordowanych przez bolszewików (Box 19)
  - 1001. ŻMUDŹ Cichy dzień zimowy (Box 19)
  - 1002. OSITNIACZKA Fragment dworu. Ukraina Antoni Kotiużyński (Box 19)
  - 1003. BIAŁACZEW Pałac. pow. Opoczyński Zygmunt hr. Broel - Plater - Anna z hr. Brzozowskich (Box 19)
  - 1004. LUDYNIA Dwór. pow. Opoczyński (Box 19)
  - 1005. BĄDKOWO Spichlerz dworski (Box 19)
  - 1006. RAVSNAS Dwór. Szwecja (Box 19)
  - 1007. DROTTINGHOLM Pałac Królewski. Szwecja (Box 19)
  - 1008. STROMSERUM Dwór. Szwecja (Box 19)
  - 1009. VADSTENA Zamek. Szwecja (Box 19)
  - 1010. WALEWICE Pałac. pow. Łowicki Jadwiga z hd. Potockich 1.Vo Grabińska 2.Vo Potworowska (Box 19)
  - 1011. KIERNOZIA Dwór. pow. Łowicki Kazimierz Wieszczyński - /N/ z Jaraczewskich (Box 19)
  - 1012. NOWE MIASTO NAD PILICĄ Pałac. Gustaw Bławdziewicz - Adela z hr. Lubieńskich (Box 19)
  - 1013. KALEŃ Pałac. pow. Rawsko-mazowiecki braci Chełmickich (Box 19)
  - 1014. ŁĘGONICE Dwór. pow. Rawsko-Mazowiecki Kazimierz Zdziarski (Box 19)
  - 1015. WĘGRZYNOWICE Dwór. pow. Rawsko - Mazowiecki (Box 19)
  - 1016. STARA WIEŚ Dwór. pow. Rawsko-Mazowiecki Tadeusz hr. Brzozowski - Bronisława z Zacharewiczów (Box 19)
  - 1017. ŻYTNO Dwór. pow. Radomski Jacek Siemieński - Ewa z Wielowiejskich (Box 19)
  - 1018. BĄKOWA GÓRA Dwór. pow. radomskowski Henryk hr. Potocki (Box 19)
  - 1019 SKIERNIEWICE Pałac biskupi (Box 19)
  - 1020 MAJKOWICE Ruiny zamku. pow. radomskowski (Box 19)
  - 1021 ŁOWICZ Kolegiata (Box 19)
  - 1022 BĄKOWA GÓRA Ruiny zamku. pow. radomskowski Henryk hr. Potocki (Box 19)
  - 1023. ARKADIA Dom burgrabiego. pow. łowicki Janusz ks. Radziwiłł - Anna z ks. Lubomirskich (Box 19)
  - 1024. TARCE Dwór. Wielkopolska Zdzisław Skarżyński (Box 19)
  - 1025. TUBĄDZIN Dwór. pow. sieradzki Kazimierz Colonna - Walewski (Box 19)
  - 1026. Knieja polska Dziki (Box 19)
  - 1027. MAŁKÓW Dwór. pow. sieradzki Henryk Krzyżanowski (Box 19)
  - 1028. WRZĄCA Dwór. pow. sieradzki Maria z Grodzickich Grodzicka (Box 19)
  - 1029. WOLBÓRZ Pałac biskupi. pow. radomskowski (Box 19)
  - 1030. BEŁCHATÓW Dwór. pow. piotrowski (Box 19)
  - 1031. SOBOTA Kościół. pow. piotrkowski (Box 19)
  - 1032. OŻARÓW Dwór. pow. wieluński (Box 19)
  - 1033. NIECHMIRÓW Dwór. pow. Wieluń ostatnio starozakonnego Glitzensteina (Box 19)
  - 1034. GOŚCINNA Dwór. pow. Piotrków /N/ Sokołowski (Box 19)
  - 1035. LUBIEC Dwór. pow. piotrkowski (Box 19)
  - 1036. PARŻNIEWICE Dwór. pow. piotrkowski /N/ Sulimirski (Box 19)
  - 1037. BOLECHOWICE Ruiny zamku. pow. wieluński (Box 19)
  - 1038. SANCYGNIÓW Dwór. ziemia kielecka Andrzej Deskur - Stanisława z Koseckich (Box 19)
  - 1039. WIŚNIOWA Dwór. ziemia kielecka Józef Orsetti (Box 19)
  - 1040. SZYDŁOWIEC Dawny zamek Szydłowieckich, ziemia kielecka (Box 19)
  - 1041. RYTWIANY Ruiny zamku. ziemia kielecka, pow. sandomierski Artur ks. Radziwiłł - Krystyna z hr. Broel - Platerów (Box 19)
  - 1042. JANOWIEC Ruiny zamku. pow. sandomierski, ziemia kielecka (Box 19)
  - 1043. NIEDRZWICE Dwór. ziemia kielecka, pow. sandomierski N. Niwiński (Box 19)
  - 1044. STRZAŁKÓW Dwór. pow. Sandomierski, ziemia kielecka Wacław Makomaski - Zofia z Przyjemskich (Box 19)
  - 1045. NIKISIAŁKA Dwór. pow. Sandomierski, ziemia kielecka Zofia Malinowska (Box 19)
  - 1046. MIĘDZYGÓRZ Ruiny zamku. pow. sandomierski, ziemia kielecka (Box 19)
  - 1047. UJAZD Ruiny zamku. pow. sandomierski, ziemia kielecka Jan Krystyn hr. Ostrowski - Anna z hr. Broel - Platerów (Box 19)
  - 1048. OSSOLIN Szczątki zamku. pow. Sandomierz, ziemia kielecka (Box 19)
  - 1049. TERESIN Pałac. pow. Sochaczew, woj. Warszawskie Jan ks. Drucki - Lubecki (Box 19)
  - 1050. SANDOMIERSKIE Krzyż przydrożny (Box 19)
  - 1050. DANISZEW Dwór. pow. Iłża, ziemia kielecka Władysław Jasieński - Anna z Dal Trozzo (Box 19)
  - 1051. [no drawing] (Box 19)
  - 1052. NAWOJOWA Pałac. pow. Nowy Sącz, woj. Kraków Helena z ks. Sapiehów hr. Stadnicka (Box 19)
  - 1053. SIENNIEŃSKA WOLA Dwór. pow. Iłża, ziemia kielecka Michał Jasieński - Zofia z Herniczków (Box 19)
  - 1054. BRONOWICE Dwór. pow. kozienicki, ziemia kielecka Maria z Łuniewskich Herniczek (Box 19)
  - 1055. OLESIN Pałac. k/Ostrowca pod Kurowem ongiś hr. Potockich (Box 19)
  - 1056. RÓŻANKA Pałac. pow. Włodawa, ziemia lubelska Konstanty hr Zamoyski - Natalia z ks. Lubomirskich (Box 19)
  - 1057. TRZEBIECHÓW Dwór (Box 19)
  - 1058. KOZŁÓWKA Pałac. ziemia Lubelska Aleksander hr Zamoyski - Jadwiga z ks Brzozowskich (Box 19)
  - 1059. CZARNOŻYŁY Dwór zabytkowy. pow. Wieluń Bogdan hr. Załuski (Box 19)
  - 1060. RAUDAN Ruiny zamku. nad Niemnem, rdzenna Litwa (Box 19)
  - 1061. ZAGRZYNEK Dwór (Box 19)
  - 1062. ŁĄCK Pałac (Box 19)
  - 1063. PUDLISZKI Dwór. Wielkopolska Stanisław Fenrych (Box 19)
  - 1064. KOSZUTY Dwór. Wielkopolska /N/ z hr. Szembeków Rekowska (Box 19)
  - 1065. OPOROWO Pałac. Wielkopolska Witold Dzierżykraj - Morawski (Box 19)
  - 1066. OLSZANKA Dwór. Suwalszczyzna (Box 19)
  - 1067. KALISZ Kościół farny, KALISZ Teatr Miejski (Box 19)
  - 1068. BORYSŁAWICE Ruiny zamku. Wielkopolska, OSTRÓW LEDNICKI Ruiny zamku (Box 19)
  - 1069. LIPNICA MUROWANA Dwór. pow. Bocheński Młp. Antoni hr Ledóchowski - Józefina z hr. de Saliziers (Box 19)
  - 1070. GORZYŃ Dwór. Wielkopolska (Box 19)
  - 1071. NEUDEK Pałacyk myśliwski. Śląsk Hr Henkel von Donnersmark (Box 19)
  - 1072. GOJCIENISZKI Dwór. pow. lidzki Tadeusz Kiersnowski (Box 19)
  - 1073. WOŁKOWCE Dwór. Podole Józef Starorypiński - Zofia ze Skibniewskich (Box 19)
  - 1074. LITWA Karta tytułowa (Box 19)
  - 1075. RYTRO Ruiny zamku. pow. Nowy Sącz (Box 19)
  - 1076. WIELOGŁOWY Dwór. pow. Nowy Sącz (Box 19)
  - 1077. STARY SĄCZ Kościół i Klasztor Klarysek (Box 19)
  - 1078. WOLA MAKOLSKA Typowa chałupa w Łowickim (Box 19)
  - 1079. BYKI Ruiny zamku pow. piotrkowski (Box 19)
  - 1080. PIOTRKÓW Fara (Box 19)
  - 1081. WILNO Widok z Góry Zamkowej (Box 19)
  - 1082. DUKLA Pałac. Małopolska hr. Męcińskich (Box 19)
  - 1083. ŁOBZÓW Dwór. pow. Nowogródzki ks. Giedroyć (Box 19)
  - 1084. SKOMLIN Stary spichrz. pow. Wieluń Ignacy Bąkowski - Kazimiera z Taczanowskich (Box 19)
  - 1085. ŻBIJEWO Dwór. pow. Włocławek Ujazdowskich - następnie Zaborowskich (Box 19)
  - 1086. GŁAZNÓW Dwór. pow. Kutno Władysław Kiejstut Matlakowski - Łucja z Raczyńskich (Box 19)
  - 1087. [no drawing] (Box 19)
  - 1088. MIŁKI Dwór. pow. Brasławski Kopański (Box 19)
  - 1089. SUPRANÓWKA Dwór. Małopolska Wsch. Marji Koźmińskiej (Box 19)
  - 1090. PRZEWOZIE Dwór. Małopolska Scatzeghinów (Box 19)
  - 1091. ZAŁUCZE Dwór. Małopolska Henryk Krzysztoporowicz (Box 19)
  - 1092. POHORCE Dwór. Małopolska Marji z hr. Dzieduszyckich hr. Tarnowska (Box 19)
  - 1093. NOWOMALIN Zamek. Wołyń Karol Dowgiałło - Zofia z hr. Potulickich (Box 19)
  - 1094. MIĘDZYRZECZ OSTROGSKI, Wołyń (Box 19)
  - 1095. URWENNA Zajazd zabytkowy. Wołyń (Box 19)
  - 1096. LIDZBARK Pałacyk Biskupi. Warmia, Prusy (Box 19)
  - 1097. JURKOWY MŁYN Dwór. Prusy (Box 19)
  - 1098. SMOLAJNY Brama pałacowa. Warmia, Prusy (Box 19)
  - 1099. RÓWNE Oranżeria pałacowa. Wołyń (Box 19)
  - 1100. WILNO Kościół ks. Misjonarzy (Box 20)
  - 1101. PODWORYSZKI Dwór. pow. Lidzki, ziemia Wileńska Tadeusz Kiersnowski (Box 20)
  - 1102. KOPASZEWO Pałac. pow. Kościan Mieczysław Chłapowski - Wanda z Potworowskich (Box 20)
  - 1103. TURWIA Pałac. Wielkopolska (Box 20)
  - 1104. TARNOGÓRA Pałac. woj. Lubelskie Stanisław Czyżewski (Box 20)
  - 1105. GNOYNO Dwór zabytkowy obronny. Ziemia Kielecka, pow. Buski Gabriel Łuniewski - Zofia z Pohoreckich (Box 20)
  - 1106. SZANIEC Ruiny dworu. Ziemia Kielecka, pow. Buski (Box 20)
  - 1107. SZYDŁÓW Ruiny zamku. pow. buski, ziemia kielecka (Box 20)
  - 1108. MOKRSKO GÓRNE Ruiny Zamku. pow. buski, ziemia kielecka (Box 20)
  - 1109. ŚLADKÓW DUŻY Pałac. pow. buski, ziemia kielecka (Box 20)
  - 1110. ZBORÓW Pałac. pow. buski, ziemia kielecka (Box 20)
  - 1111. PROMNIK Dwór. pow. kielecki (Box 20)
  - 1112. RADZANÓW Dwór. pow. buski, ziemia kielecka (Box 20)
  - 1113. TARNOSKAŁA Zespół pałacowy. pow. buski, ziemia kielecka (Box 20)
  - 1114. WIDUCHOWA Dwór. pow. buski, ziemia kielecka (Box 20)
  - 1115. WÓLKA KLUCKA Dwór. pow. kielecki (Box 20)
  - 1116. ŁAGIEWNIKI Spichrz dworski. pow. buski, ziemia kielecka (Box 20)
  - 1117. BODZENTYN Ruiny zamku biskupiego. pow. kielecki (Box 20)
  - 1118. PODZAMCZE PIESZKOWSKIE pow. kielecki Jej Królewska Wys. Karolina z ks Bourbon hr. Zamoyska (Box 20)
  - 1119. PODZAMCZE CHĘCIŃSKIE Dwór. pow. kielecki (Box 20)
  - 1120. BOLMIN Ruiny dworu. pow. kielecki Alfons Paszowski - Helena z Reklewskich (Box 20)
  - 1121 Św. KRZYŻ Klasztor na Łysej Górze (Box 20)
  - 1122. BRZEZIE Dwór pow. Jędrzejów ziemia kielecka Władysław Bogusz (Box 20)
  - 1123. SOBKÓW Baszta dawnej fortalicji. pow. Jędrzejów, woj. kieleckie (Box 20)
  - 1124. KOWALE PAŃSKIE Dwór. pow. Turek woj. poznańskie, dawniej łódzkie Skowrońskich (Box 20)
  - 1125. GIŻYCE Dwór. pow. wieluński, woj. łódzkie (Box 20)
  - 1126. MCHY Pałac. pow. Oborniki woj. poznańskie Józef Kraśnicki - Irena z Jarochowskich (Box 20)
  - 1127. WAKA Pałac. pow. wileński Jan hr. Tyszkiewicz - /N/ z ks. Radziwiłłów (Box 20)
  - 1128. ŚWIĄCK Pałac z Grodzieńska (Box 20)
  - 1129. STRYJÓW Pałac. Hr. Feliks Smoczewski - Zofia z Czyżewskich (Box 20)
  - 1130. ŻDŻANNE Ruiny pałacu Jan Czyżewski - Maria z hr. Rzewuskich (Box 20)
  - 1131. SKORASZEWICE Dwór pow. Gostyń woj. poznańskie Bernard Sypniewski - Maria z Ponikiewskich (Box 20)
  - 1132. CHLEWISKA Dwór. pow. konecki woj. kieleckie (Box 20)
  - 1133. KOŃSKIE Skrzydło pałacu. pow. konecki woj. kieleckie Anna z hr. Branickich hr. Tarnowska (Box 20)
  - 1134. SKOTNIKI Dwór pow. konecki woj. kieleckie (Box 20)
  - 1135. STRYCHOWICE GÓRNE Dwór pow. konecki woj. kieleckie (Box 20)
  - 1136. JANOWIEC Ruiny zamku pow. konecki woj. kieleckie (Box 20)
  - 1137. RUSINÓW Pałac pow. Opoczno woj. kieleckie (Box 20)
  - 1138. OPOCZNO Dwór pow. Opoczno woj. kieleckie (Box 20)
  - 1139. ZAMECZEK Dwór pow. Opoczno woj. kieleckie (Box 20)
  - 1140. POPŁAWY Dwór pow. Opoczno woj. kieleckie (Box 20)
  - 1141. PRYMUSOWA WOLA Dwór pow. Opoczno woj. kieleckie (Box 20)
  - 1142. CHOTÓW Dwór pow. ostrowski woj. poznańskie Niemojewskich (Box 20)
  - 1143. SKORASZEW Pałac pow. Kępno woj. poznańskie (Box 20)
  - 1144. MROCZEŃ Dwór pow. Kępno woj. poznańskie (Box 20)
  - 1145. MIELECIN Dwór pow. Kępno woj. poznańskie (Box 20)
  - 1146. NOSALE Dwór pow. Kępno woj. poznańskie (Box 20)
  - 1147. JURKÓW Dwór pow. Kościan woj. poznańskie Kajetan Dzierżykraj Morawski - Maria z Turnów (Box 20)